臺灣臺南地方法院民事判決　　　　　　　　　　　　　　九十一年度親字第五○號
　　原　　　告　丙○○
　　被　　　告　乙○○
　　　　　　　　甲○○
　　兼右二人
　　法定代理人　丁○○　住同右.
右當事人間請求確認非婚生子女事件，本院判決如左：
    主　　文
確認被告乙○○（民國○○○年○○月○○日生，身分證統一編號：Ｚ000000
000號）、甲○○（民國○○○年○月○日生，身分證統一編號：Ｚ000000
000號）均非被告丁○○自原告受胎所生之子女。
訴訟費用由被告負擔。
    事實及理由
一、原告主張：原告於民國八十六年三月二十六日與被告丁○○結婚，同年七月間，
    原告因犯罪入監執行，迄至九十一年七月十一日始出獄，嗣兩造於九十一年七月
    二十二日協議離婚，原告始知被告於原告入獄期間分別於八十九年十一月十九、
    九十一年七月十日產下一女乙○○、一子甲○○，並均登記為原告之親生子女。
    惟查原告於被告乙○○、甲○○受胎期間均在監服刑，未曾與被告丁○○同居，
    足見被告乙○○、甲○○均非原告之親生子女，原告為此爰依民法第一千零六十
    三條第二項之規定，提起本件訴訟等語。並聲明：如主文所示。
二、被告則陳稱：被告乙○○、甲○○確非被告丁○○與原告所生，原告係於九十一
    年七月十一日出獄後始得知等語。並聲明：同意原告之請求。
三、得心證之理由：
  （一）原告主張其與被告丁○○原係夫妻關係，於九十一年七月二十二日離婚，離
        婚時原告始得知被告丁○○分別於八十九年十一月十九日、九十一年七月十
        日產下被告乙○○、甲○○，依法推定並登記為原告之子女，惟原告於婚後
        曾入獄服刑數年，未與被告丁○○同居，被告乙○○、甲○○應非原告之親
        生子女之事實，業據原告提出戶籍謄本二件為證，並為被告所不爭執，又本
        院依職權調取台灣高等法院被告全國前案紀錄表核閱結果，原告自八十七年
        六月二十七日入獄服刑後，迄至九十一年七月八日始經裁定假釋交付保護管
        束，則被告乙○○、甲○○之受胎期間，原告確均在監服刑，根本不可能使
        被告丁○○受孕，且本院依職權囑託國立成功大學醫學院附設醫院鑑定原告
        與被告乙○○、甲○○之間是否存有親子血緣關係，結果確定原告與被告乙○○、甲○○應非親子關係無誤，有該院九十一年十月八日（九一）成附醫
        婦產字第一０二四一號函及所檢送之血緣鑑定報告書附卷可稽，是原告主張
        之事實堪信為真實。
  （二）按從子女出生日回溯第一百八十一日起至第三百零二日止為受胎期間；復按
        妻之受胎，係在婚姻關係存續中者，推定其所生子女為婚生子女，前項推定
        ，如夫妻之一方能證明妻非自夫受胎者，得提起否認之訴，但應於知悉子女
        出生之日起，一年內為之，民法第一千零六十二條第一項、第一千零六十三
        條分別定有明文。查原告與被告丁○○結婚後迄至九十一年七月二十二日始
        離婚，而被告乙○○係於八十九年十一月十九日出生，被告甲○○係於九十
        一年七月十日出生，是被告乙○○及甲○○之受胎期間均係在原告與被告丁○○婚姻關係存續中無誤，則被告乙○○及甲○○依法均應推定為原告與被
        告丁○○之婚生子，然被告乙○○及甲○○確均非被告丁○○自原告受胎所
        生，已如前述，且原告於九十一年七月二十二日離婚時始知被告乙○○及甲○○均非其親生子女，則原告於九十一年八月二日提起本件訴訟尚未逾一年
        之期間，揆諸首開規定，原告請求確認被告乙○○及甲○○均非被告丁○○
        自原告受胎所生之子女，洵屬正當，應予淮許。
四、據上論結，本件原告之訴為有理由，依民事訴訟法第七十八條、第八十五條第一
    項前段，判決如主文。
中　　　華　　　民　　　國　　九十一　　年　　 十一　 　月　 　十五　 　日
    　　　　　　　　　　　　　　　臺灣臺南地方法院家事法庭
~B法　　　官　葉惠玲
右為正本係照原本作成
如對本判決上訴，須於判決送達後廿日內向本院提出上訴狀
中　　　華　　　民　　　國　　九十一　　年　　 十一　 　月　 　十五　 　日
~B法院書記官　魏安里
